臺灣桃園地方法院刑事判決             100年度侵訴字第98號
公  訴  人  臺灣桃園地方法院檢察署檢察官
被      告  洪勝武
指定辯護人  宋志衡律師
上列被告因妨害性自主案件，經檢察官提起公訴（100 年度偵字
第7623號），本院判決如下：
    主  文
洪勝武對於未滿十四歲之女子為性交，處有期徒刑年貳月，扣
案之跳蛋壹組沒收。
    事  實
一、洪勝武於民國100 年1 月間某日，因友人介紹結識當時就讀
    桃園縣○○國中（校名詳卷，以下簡稱Ａ國中）1 年級之代
    號00000000000（87年7 月4 日生，真實姓名及年籍資料詳
    卷，以下簡稱甲女），而甲女因遭校內同學欺負，欲找洪勝
    武協助，遂於100 年2 月22日凌晨0 時53分許，獨自至桃園
    縣蘆竹鄉○○路144 巷8 號5 樓之1 洪勝武住處樓下按電鈴
    ，惟無人回應，甲女即轉往桃園縣蘆竹鄉○○路○ 段102 號
    洪勝武住處附近之便利商店等候，未久，洪勝武搭乘他人車
    輛於該便利商店前下車，見甲女在該處，即上前與甲女交談
    數句後，再帶同甲女於同日凌晨1 時19分許返回上址洪勝武
    住處大樓，並一起搭乘電梯後進入洪勝武住處，甲女在洪勝
    武房間內向洪勝武表示Ａ國中之學生找伊麻煩，要洪勝武幫
    伊跟對方說不要再找伊麻煩等語，洪勝武當下雖允諾為甲女
    處理此事，然其由甲女是時就讀Ａ國中，可預見甲女係未滿
    14歲之女子，對兩性關係之認知尚屬懵懂，仍基於單一接續
    之對於未滿14歲之女子為性交之不確定故意，竟開口要甲女
    脫衣服，甲女同意而自行褪去全身衣物，洪勝武先以其所有
    之跳蛋1 組在甲女外陰部按摩後，再以其陰莖插入甲女之陰
    道內來回抽動，最終射精在甲女之大腿上，休息片刻後，又
    接續以其陰莖插入甲女之陰道內來回抽動，迄至射精在甲女
    之大腿上，洪勝武即以前揭方式，對甲女為性交得逞。嗣甲
    女於同日凌晨3 時56分許，獨自離開上址洪勝武住處大樓，
    復於同年3 月1 日報警處理，員警遂於同日晚間9 時50分許
    ，至上址洪勝武住處通知洪勝武到案說明，並經洪勝武同意
    後進行搜索，扣得上開跳蛋1 組，始悉上情。
二、案經甲女告訴暨桃園縣政府警察局蘆竹分局報請臺灣桃園地
    方法院檢察署檢察官偵查後起訴。
    理  由
壹、程序事項：
一、按被告以外之人於偵查中向檢察官所為之陳述，除顯有不可
    信之情況者外，得為證據；被告以外之人於審判外之陳述，
    雖不符前4 條之規定，而經當事人於審判程式同意作為證據
    ，法院審酌該言詞陳述或書面陳述作成時之狀況，認為適當
    者，亦得為證據，刑事訴訟法第159 條之1 第2 項及第 159
    條之5 分別定有明文。本案證人甲女、邱顯智於警詢中之陳
    述及證人甲女、邱顯智、陳家豪、少年林○晴（真實姓名詳
    卷）於偵查中向檢察官所為之陳述，經被告洪勝武及其指定
    辯護人於本院審理中均表示無意見而同意作為證據，且本院
    審酌該陳述作成時之狀況並無瑕疵之情狀存在而認為適當，
    復查無顯有不可信之情況存在，是揆諸上開法條規定，自得
    為證據。
二、本案認定犯罪事實所引用之本案卷內所有卷證資料（包含文
    書證據、物證等證據），並無證據證明係公務員違背法定程
    序所取得，且被告於本院審理終結前就卷內所有之卷證資料
    之證據能力均表示無意見，又卷內之文書證據，亦無刑事訴
    訟法第159 條之4 之顯有不可信之情況與不得作為證據之情
    形，則依刑事訴訟法第159 條之5 之規定，本案認定犯罪事
    實所引用之本案卷證所有文書證據、物證等證據，均有證據
    能力。
貳、實體事項：
一、上開犯罪事實，業據被告洪勝武於警詢及本院審理中（詳見
    本院審侵訴卷第18頁反面；本院侵訴卷第21頁反面、第46頁
    ）坦承不諱，核與證人即告訴人甲女於警詢、偵查及本院審
    理中證稱：伊於100 年1 月間，經由友人介紹認識被告，當
    時伊就讀Ａ國中1 年級，被告於100 年2 月22日凌晨，在上
    址被告住處房間內，有先以跳蛋按摩伊外陰部後，再以陰莖
    插入伊陰道內，並射精在伊大腿上，總共2 次，被告與伊發
    生性交行為前，就知道伊就讀國中1 年級，伊並未跟被告說
    伊係高中生等語（詳見偵卷第11頁、第14頁、第55頁至56頁
    ；本院侵訴卷第33頁、40頁）；證人即上開便利商店員工邱
    顯智於警詢及偵查中證稱：伊在上開便利商店都是擔任大夜
    班店員，上班時間係晚間11時至隔天上午7 時或11時， 100
    年2 月22日凌晨，伊有看見甲女坐在伊店內用餐區，隔沒多
    久，被告被人開車載回來，後來伊到店外抽菸，看見被告與
    甲女在聊天，後來被告與甲女就一前一後走進被告住處方向
    的巷子裡等語（詳見偵卷第15至17頁、第42至43頁）；證人
    即被告與甲女共同之友人陳家豪於偵查中證稱：伊於100 年
    2 月或3 月間，在南崁花田網咖遇到甲女，甲女主動跑來跟
    伊說因為Ａ國中之同學找她麻煩，所以她有去請被告跟Ａ國
    中的同學說不要再找她麻煩，被告有答應她，就叫她脫衣服
    ，她就自己脫衣服給被告上，伊有問甲女為何不反抗，甲女
    就說她沒有反抗等語（詳見偵卷第49頁）相符，並有甲女繪
    製之被告住處平面圖（見偵卷第33頁）、臺灣桃園地方法院
    檢察署公務電話紀錄單（見偵卷第72頁）、內政部警政署刑
    事警察局100 年5 月12日刑醫字第1000040256號鑑定書（見
    偵卷第73至75頁）各1 份、被告提出案發當日其住處監視錄
    影光碟1 片暨檢察官勘驗該光碟內容製作之勘驗筆錄1 份（
    見偵卷第70頁）及拍攝被告住處及身體特徵之採證照片33張
    （見偵卷第22至32頁）附卷可稽，復有跳蛋1 組扣案可佐，
    堪認被告之自白與事實相符，應可採信。
二、雖辯護人為被告辯以：被告於警詢時雖承認知悉甲女係Ａ國
    中之學生，惟其於偵查中即否認之，並經檢察官揚言欲向法
    院聲請羈押後，其仍不為不利己之陳述，足見被告曾表示在
    警詢時係受員警以收押為手段逼供、誘導，非屬無據；再證
    人陳家豪於偵查中提及甲女都自稱是高中生，故被告自有可
    能誤認甲女係高中生；又被告與甲女不相熟識，對甲女之生
    活、學業、家庭等各方面自無深入之瞭解，且甲女於案發當
    天並非穿著國中校服，深夜仍未返家，復於警詢時自陳有交
    往之男友，則甲女之言行舉止極易使人誤認為成熟之少女；
    況被告於與甲女為性交前，已先在他處飲酒，有酒醉情形，
    故被告雖知悉其與甲女發生性交行為，但過程、細節均不清
    楚，自難期待被告於酒醉狀態下會考慮或猶豫甲女是否未滿
    14歲，遑論能預見甲女未滿14歲，是本案並無證據顯示被告
    對甲女為性交時，已能預見甲女之年紀未滿14歲，依罪疑唯
    輕原則，本案應為無罪之諭知云云。惟查：(一)被告告雖於偵
    查中曾改口稱：不知甲女年紀，大家都說甲女係高中生，警
    詢時係因員警恫稱要將其收押，其才供陳知悉甲女係國中生
    ，而為此不利己之陳述云云，然衡情被告為智識正常之成年
    人，且曾有少年非行紀錄，有臺灣高等法院被告前案紀錄表
    1 份在卷可按，其應知悉員警並無羈押決定權；況甲女於報
    案時係指稱遭被告以強暴、脅迫之方式為強制性交，而被告
    於警詢時即一再堅稱未違反甲女意願，若員警確有以羈押被
    告之詞相脅，使被告畏懼而迫於無奈配合員警說詞，供陳其
    於與甲女性交前，即知悉甲女就讀Ａ國中之事，何以被告就
    甲女所述強制手段之部分竟堅決否認，未配合員警坦承甲女
    指訴之全部犯行，益徵被告於警詢時之自白係出於其任意性
    之陳述，並無不法取供之情形。(二)又按凡6 歲至15歲之國民
    ，應受國民教育；國民教育分為二階段：前6 年為國民小學
    教育；後3 年為國民中學教育，國民教育法第2 條第1 項前
    段、第3 條第1 項分別定有明文，是一般學生就讀國民中學
    之年齡應係12歲至15歲，此亦為公眾所週知之事項，而被告
    係有子之人，業據被告於偵查中陳述甚明（詳見偵卷第48頁
    反面），復於本院審理中亦自陳：其應該係7 歲時就讀國小
    1 年級，其之學歷只有唸到國中2 年級，當時其年紀係14歲
    等語（詳見本院侵訴卷第44頁反面），是被告就國小、國中
    之學齡顯無不知之理，被告既知悉甲女就讀Ａ國中，則其對
    案發時甲女有可能係未滿14歲之女子乙節，必已有所預見，
    與辯護人所稱甲女深夜未歸或交往男友等情無涉。(三)至證人
    陳家豪雖於偵查中證稱：甲女都自稱係高中生云云，然此迭
    經證人甲女於偵查及本院審理中所否認（詳見偵卷第56頁；
    本院侵訴卷第40頁），且證人陳家豪知悉甲女係因遭Ａ國中
    同學找麻煩，才會求助被告代為處理，並因此與被告發生性
    行為等情，亦據證人陳家豪於偵查中證述明確（詳見偵卷第
    49頁），則甲女自無向被告或證人陳家豪佯裝高中生之必要
    ，足認證人陳家豪此部分證述應係配合被告偵查中之辯稱所
    為迴護被告之詞，不足為有利於被告之認定。(四)而被告雖稱
    其於案發之日與甲女見面前，已在他處飲酒等語，惟被告對
    甲女為性交前，既已知悉甲女就讀國中之事實，已如前述，
    且被告係於甲女表示受Ａ國中同學欺負，希望被告代為出面
    處理，被告應允後，才與甲女發生性交行為，並於事後確有
    請就讀Ａ國中之友人關切此事等情，業據被告於警詢及偵查
    中供承無訛（詳見偵卷第3 頁、第50頁），顯然被告與甲女
    為性交行為時，並未因酒醉而達致不能辨識其行為違法或欠
    缺依其辨識而行為之能力，或此能力顯著減低之程度，其主
    觀上應可預見甲女是時可能為未滿14歲之女子。是辯護意旨
    執前詞認被告主觀上不知或無從預見甲女係未滿14歲之女子
    云云，尚非有據。
三、另甲女雖於警詢、偵查及本院審理中均指稱被告係違反伊意
    願，強行以陰莖插入伊陰道及口中云云。惟被告堅決否認有
    何強制行為，亦未要求甲女口交等語。經查：(一)證人甲女於
    警詢時證稱：伊當天去上開便利商店等朋友，被告帶2 個朋
    友遇見伊，叫伊去被告住處，伊本來不願意，但被告語帶威
    脅，且身上有帶伸縮長棍，伊覺得害怕，就跟他們一起去被
    告住處，後來被告命令伊進去被告房間，伊覺得危險，就跟
    被告一起進去，被告沒有拿武器恐嚇伊，但被告的2 個朋友
    就說要去外面把風，被告在房間內叫伊脫衣服，還動手打伊
    ，伊一直哭，伊只好依被告指示，脫去全身衣服，被告就性
    侵伊，還逼伊口交，伊的手及私處都有因此受傷，事後被告
    還恐嚇說不能將此事講出去，不然伊就死定了，結束後伊獨
    自離開被告住處，先去伊男友母親所開的便利商店，跟店員
    說碰到很糟糕的事，但伊沒詳細說明，伊一直等到隔天早上
    6 點多才回家，回家後有洗澡，隔天再跟男友說云云（詳見
    偵卷第9 至11頁）；復於偵查中證稱：當天係友人說要約伊
    出去講事情，不然就死定了，伊就去河濱公園那裡，被告威
    脅說要封殺伊，伊就無法去Ａ國中上課，被告就叫伊跟著走
    ，但伊不願意，就有2 個不認識的人拉著伊走，到被告家後
    ，這2 個人就離開，坐在樓下的便利商店把風，伊有聽見他
    們的聲音，被告揚言要讓伊在南崁無法立足，要伊脫褲子，
    不然伊會被打，也不能再去學校上學，還說家裡都是武器，
    手上也有拿甩棒，又指著桌上的小刀，再把伊推到床上，伊
    一直哭叫，但被告還是把陰莖插入伊陰道內，結束後，被告
    要伊去洗澡，伊就沖手、沖腳，過了幾天，伊有洗澡，被告
    係叫人跟著伊回家，所以伊當天沒有到警局報警，且伊手機
    及住處電話不能使用，而當天伊離開被告住處後，有請便利
    商店店員幫伊報警，但店員跟被告很熟，不肯幫伊，後來伊
    覺得很煩，就於100 年3 月1 日，將此事告訴同學林○晴，
    之後老師也知道此事云云（詳見偵卷第54至57頁）；又於本
    院審理中證稱：伊不記得當天在河濱公園遇見被告之情形，
    伊也不記得當時被告旁邊有無其他人，被告叫伊去被告住處
    ，伊不願意，被告在還沒帶伊回家前，伊不知道被告住處何
    在，且被告已經有恐嚇伊，但恐嚇內容伊不記得了，上樓後
    ，被告說如果伊不脫衣服，就要讓伊在南崁待不下去，還說
    對被告提告也沒用，伊嚇到，就自己脫衣服，然後被告就強
    姦伊，拿跳蛋在伊陰部摩擦，然後以陰莖插入伊陰道內，伊
    一直尖叫一直哭，之後的事伊不太記得了，被告跟伊說要叫
    人跟伊回家，但伊不知道有沒有人跟著伊，不過伊會怕，所
    以就不敢去報案，伊有帶手機，但手機不能打，從被告住處
    離開後，伊就直接回家云云（詳見本院侵訴卷第33至36頁）
    。則細繹證人甲女前揭歷次證述內容，就甲女於案發當天為
    何與被告見面、甲女如何至被告住處、被告是否有將陰莖插
    入甲女口腔內、被告對甲女為強制性交之過程、甲女離開被
    告住處後之行蹤等重要情節，甲女所述前後不符，已屬有疑
    。(二)而證人邱顯智於警詢及偵查中均證稱：當天甲女坐在便
    利商店內用餐區，隔沒多久，被告被人開車載回來，伊出去
    外面抽菸時，看見被告與甲女在交談，好像是在聊天，伊有
    聽見被告詢問甲女這麼晚了，怎麼不回家睡覺，並無印象有
    其他人跟被告在一起，或被告與甲女有發生拉扯，甲女神情
    很自然，後來伊就發現被告與甲女一前一後走到通往被告住
    處的巷子裡等語（詳見偵卷第16至17頁、第43頁）；證人陳
    家豪於偵查中證稱：伊在網咖店遇到甲女，甲女向伊表示有
    請被告跟Ａ國中的同學說不要找甲女麻煩，被告答應後，就
    叫甲女脫衣服，甲女就自己脫衣服讓被告上，甲女說伊沒有
    反抗等語（詳見偵卷第49頁）；證人即甲女友人林○晴於偵
    查中證稱：約100 年4 月初，甲女跟伊說被性侵，並表示係
    跟1 位只見過1 次面的男生發生的，事情經過甲女都沒有講
    ，伊有問甲女，但甲女都講不出來，好像是不好意思講，只
    說那個人就壓在甲女身上，甲女無法反抗，伊沒有跟老師說
    這件事，伊也不知道甲女是怎麼跟老師說的等語（詳見偵卷
    第68至70頁），均核與甲女前揭證述情節不符。(三)復參以甲
    女當時所使用之行動電話門號（號碼詳卷）於案發當日之雙
    向通聯紀錄觀之，甲女於當天凌晨4 時28分許、4 時30分許
    、4 時31分許、4 時34分許，均有使用該門號發話之紀錄，
    通話時間各為57秒、9 秒、165 秒及346 秒，有台灣大哥大
    資料查詢1 份（見偵卷第62至63頁）存卷可考，是甲女指稱
    離開被告住處後，因手機無法使用而未能立刻報警云云，顯
    與事實不符。(四)又甲女於100 年2 月22日凌晨0 時53分許，
    曾獨自至上址被告住處樓下按電鈴，在1 樓門口等候，復於
    同日凌晨1 時19分許，被告與甲女2 人一同走進該大樓，此
    外別無其他人，甲女手持手機或MP3 並戴著耳機，2 人再一
    起進入電梯內，電梯內亦無其他人，2 人間未交談，迄至同
    日凌晨3 時53分許，甲女獨自進入電梯內，不斷照鏡子，神
    色自若，嗣於同日凌晨3 時56分許，甲女獨自走出電梯等情
    ，業據檢察官於偵查中勘驗被告提出案發當日其住處之監視
    錄影光碟確認無訛，並製有勘驗筆錄1 份附卷可參，並無甲
    女所謂遭被告與另2 名不詳人士強押至被告住處及被告派人
    尾隨跟蹤甲女等情事，且甲女離開被告住處時之神情及舉止
    ，亦與一般甫遭強制性交之被害人倉皇逃離加害地點且驚魂
    未定之恐慌神色有異，益徵甲女指述之真實性堪慮。是甲女
    此部分之指訴，尚難遽為不利於被告之認定，附此敘明。
四、綜上所述，本案事證明確，被告犯行洵堪認定，應依法論科
    。
五、按刑法第227 條第1 項至第4 項之對於未滿14歲之男女，或
    對於14歲以上未滿16歲之男女為性交或猥褻罪，固不以行為
    人明知被害人為未滿14歲，或14歲以上未滿16歲之人為絕對
    必要，若其有與未滿14歲，或14歲以上未滿16歲之人性交之
    不確定故意者，亦應成立上開罪名。又此所謂之「不確定故
    意」，係指行為人雖不知被害人係未滿14歲，或係14歲以上
    未滿16歲之人，但其主觀上已預見被害人可能係未滿14歲，
    或係14歲以上未滿16歲之人，竟仍執意為之，而不違背其本
    意者而言（最高法院93年度台上字第3557號判決意旨參照）
    。查被告由甲女就讀Ａ國中，可預見甲女可能係未滿14歲之
    人，仍於徵得告訴人同意後，對告訴人為性交行為，自有此
    事實之發生亦不違背其本意之不確定故意。是核被告所為，
    係犯刑法第227 條第1 項之對於未滿14歲之女子為性交罪。
    被告與甲女為性交之過程中，對甲女所為之猥褻行為，係其
    為性交行為中之部分動作，應為高度之性交行為所吸收，不
    另論罪。而被告對甲女為性交過程中，前後2 次以陰莖插入
    甲女陰道之行為，其時間密接，地點相同，且侵害同一被害
    人、同一法益，依社會通念，各舉動之獨立性極為薄弱，應
    論以接續犯。又本案之罪係對被害人為未滿14歲之兒童或少
    年所設之特別處罰規定，自無再適用兒童及少年福利法第70
    條第1 項前段規定加重其刑之必要，附此敘明。爰審酌被告
    為成年人，卻利用甲女未滿14歲，對性交行為及性知識懵懂
    無知之際而與之為性交，嚴重損害甲女身心之健全發展，又
    未與甲女達成和解，惟念及被告前未曾因故意犯罪受有期徒
    刑以上刑之宣告，有臺灣高等法院被告前案紀錄表1 份在卷
    可考，素行尚佳，且終能坦認犯行，亦見其悔意等一切情狀
    ，量處如主文所示之刑。另扣案之跳蛋1 組，係被告所有，
    供犯本案之罪所用之物，業據其供承在卷，應依刑法第38條
    第1 項第2 款之規定，宣告沒收之。
據上論斷，依刑事訴訟法第299 條第1 項前段，刑法第227 條第
1項 、第38條第1 項第2 款，判決如主文。
本案經檢察官余怡寬到庭執行職務。
中    華    民    國    100   年    11    月    11    日
                  刑事第十二庭審判長法  官  許  雅  婷
                                    法  官  黃  裕  民
                                    法  官  黃  珮  如
以上正本證明與原本無異。
如不服本判決應於收受判決後10日內向本院提出上訴書狀，並應
敘述具體理由。其未敘述上訴理由者，應於上訴期間屆滿後20日
內向本院補提理由書( 均須按他造當事人之人數附繕本) 「切勿
逕送上級法院」。
                                    書記官  洪  明  煥
中    華    民    國   100    年    11    月    11    日
論罪科刑法條：
中華民國刑法第227條第一項
對於未滿十四歲之男女為性交者，處 3 年以上 10 年以下有期
徒刑。